【裁判字號】    99,抗,484
【裁判日期】    991108
【裁判案由】    聲明異議
【裁判全文】
臺灣高等法院臺中分院民事裁定           99年度抗字第484號
抗 告 人  乙○○
相 對 人  丙○○
          丁○○
          甲○○
          戊○○
抗告人因與相對人丙○○等四人間聲明異議事件，對於中華民國
99年 9月29日台灣彰化地方法院99年度事聲字第72號所為裁定提
起抗告，本院裁定如下：
    主  文
抗告駁回。
抗告程序費用由抗告人負擔。
    理  由
一、抗告意旨略以：(一)抗告人戶籍所在地因土地徵收，戶籍所在
    地上之房屋早已拆除，而現居住之房屋因無明確地址，郵務
    人員難以送達，抗告人因此指定以兄長之住所為代收送達處
    所，然而因本人並非居住在代收送達處所，無法親自收受送
    達，需仰賴家人轉送書信，抗告人因此遲誤提出異議之時間
    ，此實非抗告人所願。(二)裁定確定訴訟費用之計算書第 5項
    ，將相對人丙○○繳納謄本費、複丈費共新臺幣（下同）89
    50元，加以計算於抗告人所繳納訴訟費用計算書，實無道理
    ，蓋此應係相對人丙○○為其私益所繳納之費用。又裁定確
    定訴訟費用額之附表，裁定將相對人丙○○原應給付 1萬06
    26元，扣除抵銷8950元部分，而僅負擔1676元，亦不公平、
    不合理。且相對人甲○○及戊○○與土地糾紛事件應屬無關
    ，其等並不願意參與訴訟，卻也要負擔訴訟費用，實令人不
    服，爰請求廢棄原裁定等語。
二、經查，抗告人於民國99年 5月28日向原法院提出民事聲請確
    定訴訟費用額狀，其上即載明以彰化縣田中鎮○路里○○街
    335巷33號地址為送達代收處所，原法院99年度司聲字第215
    號民事裁定按該址送達，而由第三人張曉齡收受，有抗告人
    聲請狀及原法院送達證書在卷可稽。抗告人雖抗辯張曉齡並
    非其同居人，抗告人以其兄長之住所為代收送達住所，因抗
    告人之兄長未立即將原裁定轉送予抗告人，抗告人因而遲誤
    異議期間云云，惟查抗告人既陳明以彰化縣田中鎮○路里○
    ○街 335巷33號地址為代收送達處所，原法院99年度司聲字
    第 215號之聲請確定訴訟費用額事件中之歷次通知均按該址
    送達，送達後並均由張曉齡代為收受，有歷次送達證書附卷
    可參，抗告人前對此並無異議，是原法院依抗告人陳明之送
    達代收處所為送達完畢時，已發生送達之效力，至收受送達
    人實際上何時轉送於當事人本人，在所不問。抗告人以他人
    處所為代收送達處所，即應自負遲延收受文書之風險。原裁
    定以抗告人逾期提出異議，駁回抗告人之異議，於法並無違
    誤。抗告意旨，指摘原裁定不當，聲明廢棄，非有理由。
三、據上論結，本件抗告為無理由。依民事訴訟法第449條第1項
    、第495之1條、第95條、第78條，裁定如主文。
中    華    民    國    99    年    11    月    8     日
              民事第七庭    審判長法  官  饒鴻鵬
                                  法  官  陳毓秀
                                  法  官  李平勳
正本係照原本作成。
不得再抗告。
                                  書記官  江丞晏
中    華    民    國    99    年    11    月    8     日

司法院資訊處製作；財團法人民間司法改革基金會備份。
